【裁判字號】    97,裁,1931
【裁判日期】    970320
【裁判案由】    獎懲
【裁判全文】
最  高  行  政  法  院  裁  定
                                     97年度裁字第01931號
聲  請  人  甲○○
相  對  人  南投縣南投市公所
代  表  人  乙○○
上列聲請人因與相對人南投縣南投市公所間獎懲事件，對於中華
民國96年8月23日本院96年度裁字第01953號裁定，聲請再審，本
院裁定如下：
    主  文
再審之聲請駁回。
再審訴訟費用由聲請人負擔。
    理  由
一、按本件聲請再審對象為本院95年度判字第2557號確定裁定，
    該裁定作成時間為民國（下同）95年11月16日，依行政訴訟
    法施行法第3條之規定，有關再審期間之部分，須依舊法之
    規定。而本案前開確定裁定作成時之87年10月28日修正公布
    ，自89年7月1日施行之行政訴訟法第283條準用同法第276條
    第1項及第2項之規定，再審之訴應於30日內提起之。且該項
    期間，自裁定確定時起算。再審之理由知悉在後者，自知悉
    時起算。本案中，有關再審期間之規定，自應適用上開規定
    。若聲請人主張再審之理由發生或其知悉在後者，依同法第
    283條準用第277條第1項第4款之規定，應就此利己事實負舉
    證責任。此外當事人對本院確定裁定聲請再審，經駁回後，
    不得復以同一原因事實，又對駁回再審聲請所為裁定，更行
    聲請再審，亦為本院46年裁字第41號判例意旨所明示。
二、本件原確定裁定係於95年間作成後，聲請人曾以該確定裁定
    為再審對象，主張行政訴訟法第273條第1項第14款之規定，
    於96年4月10日聲請再審，而經本院以96年度裁字第1953號
    裁定，駁回其再審之聲請。此即表示聲請人早於96年4月10
    日即知悉本件再審對象已確定。因此其在本案中主張各項再
    審事由，所提起之再審聲請，依下所述，均非合法：
  (一)其中行政訴訟法第273條第1項第1款之「適用法規顯有錯誤
    」部分，其事由之有無，可從裁定理由中一望即知。而其遲
    至96年9月29日始為本件再審之聲請，顯已逾期，依上說明
    ，其再審聲請自非合法。
  (二)至於行政訴訟法第273條第1項第14款之「重要證物漏未審酌
    」部分，亦是對同一再審事由重複為主張，依本院46年裁字
    第41號判例意旨所示，亦不得再為本件之再審聲請。何況其
    同樣已逾30日之法定不變期間，其再審聲請同樣違法。
三、依行政訴訟法第283條、第278條第1項、第104條、民事訴訟
    法第95條、第78條，裁定如主文。
中    華    民    國    97    年    3     月    20    日
                    最高行政法院第一庭
                        審判長法官  吳  明  鴻
                              法官  鄭  忠  仁
                              法官  廖  宏  明
                              法官  鄭  小  康
                              法官  帥  嘉  寶
以  上  正  本  證  明  與  原  本  無  異
中    華    民    國    97    年    3     月    21    日
                              書記官  莊  俊  亨


司法院資訊處製作；財團法人民間司法改革基金會備份。
